# 陈版主有关于持有待售资产组理解

提问人：wx_5dba3aa5b69b 时间：2022-07-18 11:21:20
陈版主你好，业务是这样子：集团公司 7 月份处置掉子公司B公司（在 7 月份办理股权转让协议和工商登记）， 6 月份出具合并报告以及数据的数据，需要在报表将B公司的整体划分为持有待售资产和负债吗

回答人：chenyiwei
取决于在 6 月末是否满足持有待售资产的定义和判断条件（见《企业会计准则第 42 号——持有待售的非流动资产、处置组和终止经营》第五条和第六条）。如满足，则应将该子公司的所有资产（不含在合并报表层面已被抵销的资产，下同）在 6 月末合并资产负债表中列报为持有待售资产，将其所有负债在 6 月末合并资产负债表中列报为持有待售负债。